ACORDAO-COMPLETO-2350062

ACÓRDÃO DE RELAÇÃO

ACÓRDÃO DE RELAÇÃO 779/2019 ATA 10/2019 - PLENÁRIO

Acórdão 779/2019-TCU-Plenário
Os Ministros do Tribunal de Contas da União, reunidos em Sessão de Plenário, ACORDAM, por unanimidade, com fundamento no art. 143, inciso V, alínea "d", do Regimento Interno do TCU, aprovado pela Resolução nº 246, de 2011, e na Súmula nº 145 do TCU, em retificar, por inexatidão material, o Acórdão 503/2019 prolatado pelo Plenário do TCU, na Sessão de 13/3/2019 (Ata nº 7/2019) , no que concerne ao seu item 9.11, mantendo inalterados os demais termos do referido acórdão, além de restituir, em seguida, os autos à Sec-AL, para que dê prosseguimento ao feito, de acordo com os pareceres emitidos nos autos, de sorte que:
onde se lê:
"9.11. ... acompanhado do Relatório e da Proposta de Deliberação que o fundamenta, à Procuradoria da República no Estado do Rio de Janeiro, nos termos do art. 16, § 3º, da Lei nº 8.443, de 1992, e do art. 209, § 7º, do RITCU, para o ajuizamento das ações civis e penais cabíveis."
leia-se:
"9.11. ... acompanhado do Relatório e da Proposta de Deliberação que o fundamenta, à Procuradoria da República no Estado de Alagoas, nos termos do art. 16, § 3º, da Lei nº 8.443, de 1992, e do art. 209, § 7º, do RITCU, para o ajuizamento das ações civis e penais cabíveis."
1. Processo TC-Processo 023.146/2017-6 (TOMADA DE CONTAS ESPECIAL) 
	1.1. Apensos: TC-Processo 023.370/2017-3 (TOMADA DE CONTAS ESPECIAL) ; TC-Processo 023.317/2017-5 (TOMADA DE CONTAS ESPECIAL) e TC-Processo 023.151/2017-0 (TOMADA DE CONTAS ESPECIAL) .
	1.2. Responsáveis: Damião Beltrão Ferreira (CPF XXX.372.104-XX) ; Maria das Dores Silvestre (CPF XXX.529.304-XX) ; Rita de Melo (CPF XXX.991.754-XX) ; Ronaldo Cabral do Nascimento (CPF XXX.818.184-XX) ; Rosa da Silva (CPF XXX.710.264-XX) ; Rosielma Gomes (CPF XXX.672.664-XX) ; Rozilane Alves da Silva (CPF XXX.532.314-XX) ; Rute Veiga (CPF XXX.658.654-XX) ; Sandriele Ramos (CPF XXX.646.394-XX) ; Sebastiana de Araújo (CPF XXX.803.474-XX) e Sebastião Santos (CPF XXX.741.074-XX) .
	1.3. Entidade: Gerência Executiva do Instituto Nacional do Seguro Social em Maceió - AL.
	1.4. Relator: Ministro-Substituto André Luís de Carvalho.
	1.5. Representante do Ministério Público: Subprocurador-Geral Lucas Rocha Furtado.
	1.6. Unidade Técnica: Secretaria do TCU no Estado de Alagoas (Sec-AL) .
	1.7. Representação legal: não há.
	1.8. Determinações/Recomendações/Orientações: não há.

Damião Beltrão Ferreira (CPF XXX.372.104-XX); Maria das Dores Silvestre (CPF XXX.529.304-XX); Rita de Melo (CPF XXX.991.754-XX); Ronaldo Cabral do Nascimento (CPF XXX.818.184-XX); Rosa da Silva (CPF XXX.710.264-XX); Rosielma Gomes (CPF XXX.672.664-XX); Rozilane Alves da Silva (CPF XXX.532.314-XX); Rute Veiga (CPF XXX.658.654-XX); Sandriele Ramos (CPF XXX.646.394-XX); Sebastiana de Araújo (CPF XXX.803.474-XX) e Sebastião Santos (CPF XXX.741.074-XX).

ANDRÉ DE CARVALHO

não há.

TOMADA DE CONTAS ESPECIAL (TCE)

Secretaria do TCU no Estado de Alagoas (Sec-AL).